臺灣臺北地方法院刑事判決
110年度侵訴字第53號
公  訴  人  臺灣臺北地方檢察署檢察官
被      告  林宥辰


選任辯護人  許富雄律師
上列被告因妨害性自主罪案件，經檢察官提起公訴（110 年度調
偵字第1190號），被告於準備程序中就被訴事實為有罪陳述，經
告知簡式審判程序之旨，並聽取當事人之意見後，經本院合議庭
裁定由受命法官獨任行簡式審判程序，本院判決如下：
    主  文
甲○○犯強制猥褻罪，共貳罪，各處有期徒刑陸月，如易科罰金
，均以新臺幣壹仟元折算壹日。應執行有期徒刑拾月，如易科罰
金，以新臺幣壹仟元折算壹日。緩刑貳年，緩刑期間付保護管束
。
    事實及理由
一、被告甲○○所犯係死刑、無期徒刑、最輕本刑為3 年以上有期
    徒刑以外之罪，被告於本院準備程序中就被訴事實為有罪之
    陳述，經告知簡式審判程序之旨，並聽取檢察官、被告、辯
    護人之意見後，本院認無不得或不宜改依簡式審判程序進行
    之處，依刑事訴訟法第273 條之1 第1 項、第284 條之1 ，
    裁定進行簡式審判程序，是本件之證據調查，依同法第273
    條之2 規定，不受同法第159 條第1 項、第161 條之2 、第
    161 條之3 、第163 條之1 及第164 條至第170 條規定之限
    制，合先敘明。
二、按行政機關、司法機關及軍法機關所製作必須公示之文書，
    不得揭露被害人之姓名、出生年月日、住居所及其他足資識
    別被害人身分之資訊，性侵害犯罪防治法第12條第2 項定有
    明文。性侵害犯罪防治法所稱「性侵害犯罪」，係指觸犯刑
    法第221 條至第227 條、第228 條、第229 條、第332 條第
    2 項第2 款、第334 條第2 項第2 款、第348 條第2 項第1
    款及其特別法之罪。另性侵害犯罪防治法第12條所定其他足
    資識別被害人身分的資訊，包括被害人照片或影像、聲音、
    住址、親屬姓名或其關係、就讀學校與班級或工作場所等個
    人基本資料，性侵害犯罪防治法施行細則第6 條亦有明文。
    查本件必須公示之判決書，為避免被害人之身分遭揭露，依
    上開規定，對於被害人之姓名、年籍資料均以代號稱之，合
    先敘明。
三、本件犯罪事實及證據，除引用附件起訴書之記載外，證據部
    分，補充「被告甲○○於本院準備程序中及審理時之自白」。
四、論罪科刑：
㈠、核被告所為，均係犯刑法第224 條之強制猥褻罪。被告上開
    2 次犯行間，犯意各別，行為互殊，應分論併罰。
㈡、爰以行為人之責任為基礎，審酌被告為小吃店雇主，不尊重
    女性員工，為滿足一己性慾，竟對甫滿18歲之工讀生即告訴
    人Ａ女強為猥褻行為，侵及告訴人身體之自主權，並使告訴
    人心靈受創非輕，所為實非足取，惟念及被告於本院審理中
    坦承犯行，並與告訴人達成和解，賠償告訴人新臺幣（下同
    ）237,866元，有本院和解筆錄在卷可憑（本院卷第69頁）
    ，另考量本件被告強制猥褻之手段方式、行為態樣（強拉告
    訴人坐在被告大腿上、自告訴人身後強抱告訴人胸部），兼
    衡被告自稱高職畢業、以經營小吃店為業、小吃店因受新冠
    肺炎疫情影響生意慘淡、未婚、無子女、與母親同住之智識
    程度、生活狀況等一切情狀，分別量處如主文所示之刑，並
    均諭知如易科罰金以1,000元折算1日之易科罰金折算標準。
㈢、執行刑
　　審酌數罪併罰之定應執行刑，係出於刑罰經濟與責罰相當
    之考量，並非予以犯罪行為人或受刑人不當之利益，為一種
    特別的量刑過程，相較於刑法第57條所定科刑時應審酌之事
    項，係對一般犯罪行為之裁量。而定應執行刑之宣告，乃對
    犯罪行為人本身及所犯各罪之總檢視，除應考量行為人所犯
    數罪反應出之人格特性，並應權衡審酌行為人之責任與整體
    刑法目的及相關刑事政策，在量刑權之法律拘束性原則下，
    依刑法第51條第5 款規定，採限制加重原則，資為量刑自由
    裁量權之外部界限，並應受法秩序理念規範之比例原則、平
    等原則、責罰相當原則、重複評價禁止原則等自由裁量權之
    內部抽象價值要求界限之支配，以使輕重得宜，罰當其責，
    俾符合法律授與裁量權之目的，以區別數罪併罰與單純數罪
    之不同，兼顧刑罰衡平原則。故定應執行刑時，除仍應就各
    別刑罰規範之目的、輕重罪間體系之平衡、整體犯罪非難評
    價，為綜合判斷外，尤須參酌上開實現刑罰公平性，以杜絕
    僥倖、減少犯罪之立法意旨，為妥適之裁量。本院衡酌被告
    所犯2次犯行，被害人同一，犯罪性質相同，2次犯行僅間隔
    1日，實質侵害法益之質與量，未如形式上單從罪數所包含
    範圍之鉅，如以實質累加之方式定應執行刑，處罰之刑度恐
    將超過其行為之不法內涵與罪責程度，爰基於罪責相當之要
    求，並考量因生命有限，刑罰對受刑人所造成之痛苦程度，
    係隨刑度增加而生加乘效果，而非以等比方式增加，於刑法
    第51條第5 款所定之外部性界限內，綜合評價各罪類型、關
    係、法益侵害之整體效果，考量犯罪人個人特質，及以比例
    原則、平等原則、責罰相當原則、重複評價禁止原則為內涵
    之內部性界限，為適度反應被告整體犯罪行為之不法與罪責
    程度及對渠等施以矯正之必要性，而就被告本案所犯之2次
    犯行所宣告之刑，定應執行刑如主文所示。
㈣、末被告無任何犯罪前科，有臺灣高等法院被告前案紀錄表在
    卷可佐，被告因法治觀念不足，且欠缺正確之性別平等觀念
    ，而犯本罪，惟被告犯後已知坦認犯行，且於本院審理中與
    告訴人達成和解，告訴人同意給予被告緩刑自新之機會，有
    本院和解筆錄在卷可憑，堪信被告經此偵審教訓，應知所警
    惕，而無再犯之虞，本院酌量上開各情，因認對其所宣告之
    刑，以暫不執行為適當，爰依刑法第74條第1 項第1 款之規
    定，併予宣告緩刑2 年，以啟自新，併依刑法第93條第1項
    第1款之規定，諭知於緩刑期間付保護管束。又本件被告業
    已依照和解筆錄內容賠付告訴人237,866元，而依辯護人所
    述，被告此筆賠付款項係被告向銀行及政府辦理相關紓困貸
    款而來，本院考量被告於本案審結後，尚須努力工作償還貸
    款，且被告於緩刑期間若欲另謀他職，亦可能因無法提出無
    刑事前科資料之刑事紀錄證明，而求職受阻，被告確實已因
    本案受到相當之教訓及付出相當的代價，另本院於準備程序
    及試行和解程序，亦對被告施以相當之性別平等觀念，辯護
    人亦表示其受被告委任期間，曾多次教育被告正確之法治觀
    念，堪認被告偏差、錯誤之觀念尚能因此導正，基於上述理
    由，被告所受之緩刑宣告，本院不另諭知相當之負擔，附此
    敘明。
據上論斷，應依刑事訴訟法第273 條之1 第1 項、第299 條第1
項前段、第310 條之2 、第454 條第2 項，刑法第224條、第41
條第1項前段、第8項、第51條第5 款、第74條第1 項第1 款、第
93條第1 項第1 款，判決如主文。
本案經檢察官邱耀德提起公訴，檢察官楊淑芬到庭執行職務
中　　華　　民　　國　　110 　年　　10　　月　　15　　日
　　　　　　　　　刑事第十庭  法　官　陳采葳
上正本證明與原本無異。 
如不服本判決應於收受送達後20日內向本院提出上訴書狀，並應
敘述具體理由；其未敘述上訴理由者，應於上訴期間屆滿後20日
內向本院補提理由書（均須按他造當事人之人數附繕本）「切勿
逕送上級法院」。告訴人或被害人如對於本判決不服者，應具備
理由請求檢察官上訴，其上訴期間之計算係以檢察官收受判決正
本之日期為準。 因疫情而遲誤不變期間，得向法院聲請回復原
狀。
                              書記官 邱汾芸
中　　華　　民　　國　　110 　年　　10　　月　　15　　日
附錄本案論罪科刑法條全文：
中華民國刑法第224條
對於男女以強暴、脅迫、恐嚇、催眠術或其他違反其意願之方法
，而為猥褻之行為者，處六月以上五年以下有期徒刑。



























附件：
臺灣臺北地方檢察署檢察官起訴書
                                   110年度調偵字第1190號
　　被　　　告　甲○○　男　40歲（民國00年0月00日生）
　　　　　　　　　　　　住新北市○○區○○路000巷00號2樓
　　　　　　　　　　　　國民身分證統一編號：Z000000000號
上列被告因妨害性自主案件，已經偵查終結，認應該提起公訴，
茲將犯罪事實及證據並所犯法條分敘如下：
　　　　犯罪事實
一、甲○○係AD000-A109600（真實姓名年籍詳卷，下稱A女）之僱
    主，竟基於強制猥褻之犯意，於民國109年11月17日22時30
    分許，在其址設新北市○○區○○路000巷0號之「○○現做赤肉羹
    」店內，不顧A女之抵抗而違反A女意願，以命令之語氣叫A
    女伸出手與其十指緊扣，旋即將A女拉坐至其大腿上，另於
    翌（18）日21時40分許，另行基於強制猥褻之犯意，不顧A
    女之抵抗而違反A女意願，突自A女身後環抱，並以雙手揉捏
    A女胸部。嗣A女離去並報警處理後，始悉上情。
二、案經A女訴由新北市政府警察局新店分局報告偵辦。
　　　　證據並所犯法條
一、證據清單及待證事實：
編號 證據名稱 待證事實  ㈠ 被告甲○○於偵查中之自白 全部犯罪事實。  ㈡ 證人即告訴人A女之指證 全部犯罪事實。  ㈢ 證人即告訴人之母AD000-A109600A之證述 告訴人受害後轉述被害情形時之情緒反應與身心狀況。  ㈣ 證人即告訴人之男友AD000-A109600B之證述之證述 同上。  ㈤ 告訴人與證人AD000-A109600B之對話記錄 告訴人受害後轉述被害情形時之情緒反應與身心狀況。  ㈥ 監視錄影畫面翻拍相片及光碟 全部犯罪事實。 
二、核被告所為，係犯刑法第224條第1項之強制猥褻罪嫌。被告
    所犯前開2次強制猥褻犯行，犯意各別，行為互殊，請予分
    論併罰。
三、依刑事訴訟法第251條第1項提起公訴。
  　此　致
臺灣臺北地方法院
中　　華　　民　　國　 110　 年　　5 　　月　　27　　日
　　　　　　　　　　　 檢 察 官    邱  耀  德
本件正本證明與原本無異
中　　華　　民　　國　 110 　年　　6 　　月　   7　　日
                       書 記 官    林  念  穎
附錄本案所犯法條全文
中華民國刑法第224條
（強制猥褻罪）
對於男女以強暴、脅迫、恐嚇、催眠術或其他違反其意願之方法
，而為猥褻之行為者，處 6 月以上 5 年以下有期徒刑。